【裁判字號】    92,交訴,51
【裁判日期】    920714
【裁判案由】    業務過失致死
【裁判全文】
臺灣新竹地方法院刑事判決                          九十二年度交訴字第五一號
    公  訴  人  臺灣新竹地方法院檢察署檢察官
    被      告  丁○○
右列被告因業務過失致死案件，經檢察官提起公訴 (九十二年度偵字第一四五七號）
，本院判決如左：
    主  文
丁○○從事業務之人，因業務上之過失致人於死，處有期徒刑伍月。如易科罰金，以
佰元折算壹日。緩刑年。
    事  實
一、丁○○係保欣家電行之負責人，平日以販售家電產品為業，並以駕駛登記於保欣
    家電行名下之ＭＫ－０二０五號自小貨車載送家電為其附隨業務，屬從事駕駛車
    輛業務之人；緣丁○○於民國九十一年十一月十三日，駕駛前揭車號ＭＫ─０二
    ０五號自用小貨車，沿新竹市○○區○○路由南往北方向行駛，迨同日下午五時
    五十五分許，途經中華路五段三二三巷口行人穿越道前，原應注意車前狀況並隨
    時採取必要之安全措施，且汽車行近行人穿越道前應減速慢行，復以該路段因路
    燈損壞屬視線不清路段，除須使用燈光外，亦應減速慢行，預留足夠反應時間及
    距離，詎其均疏未注意之，猶以時速約六十餘公里之高速穿越該巷口，適有楊坤
    森騎乘人力三輪貨車違規自對向欲左轉該巷口，於楊坤森進入三二三巷前之北上
    外側車道時，丁○○因煞車不及而撞及楊坤森之三輪車，楊坤森仍因頭部鈍力損
    傷不治死亡，丁○○於肇事後在未被有偵查犯罪職權之機關或公務員查知其為犯
    人前，立即請在現場旁三二一號開設一安鋁門窗公司而出門察看之甲○○代為報
    警，並在處理員警丙○○等人到場處理時自承肇事而自首。
二、案經新竹市警察局第三分局報請臺灣新竹地方法院檢察署檢察官相驗後自動檢舉
    偵查起訴。
    理  由
一、訊據被告丁○○對於前揭時間、地點駕駛ＭＫ－０二０五號自小貨車，因疏未注
    意現場視線不清應減速慢行，猶以六十餘公里之時速行駛而撞及被害人楊坤森之
    事實於本院審理時坦承不諱，並有道路交通事故調查報告表一份、案發現場照片
    二十張、被告自小貨車及被害人三輪車機車照片十張等附卷足佐（見九十一年度
    相字第六一七號卷《下稱第六一七號卷》第十一至二十三、四十一至四十三頁）
    ，按汽車行駛時，駕駛人應注意車前狀況，並隨時採取必要之安全措施，按車輛
    行近行人穿越道前應減速慢行，道路交通安全規則第九十四條第三項、第一百零
    三條定有明文，而車輛行經視線不清路段，應減速慢行，此為一般駕駛人所應知
    ，被告於前揭時間、地點駕駛車輛，自應注意及之，而依卷附道路交通事故調查
    報告表載述事發時天候晴、路面無缺陷及障礙物等情，被告並無不能注意情事，
    詎其疏於注意減速慢行及注意車前狀況而在有行人穿越道之路口肇事，其對於本
    件肇事顯有過失責任甚明；而被害人受有頭部鈍力損傷，經送醫後仍不治死亡之
    結果，亦經臺灣新竹地方法院檢察署檢察官督同法醫師相驗屬實，製有勘驗筆錄
    、相驗屍體證明書及驗斷書各一份附卷可憑（見第六一七號卷第二十九、三十、
    三十五至三十九頁），是被告之過失行為與被害人之死亡結果間，有相當因果關
    係，應堪認定。被告之自白與事實相符，本件事證明確，被告犯行洵堪認定，應
    依法論科。
二、核被告所為係犯刑法第二百七十六條第二項之業務過失致死罪。被告雖辯稱其當
    時係駕車欲幫他人搬家，並未載送家電而非業務之過失等語。然汽車駕駛人之駕
    駛工作，乃隨時可致他人身體生命於危險之行為，並係具有將該行為繼續、反覆
  行使之地位之人，因此應有經常注意俾免他人於危險之特別注意義務，被告所駕
    駛之自小貨車，係以之為載送販賣之家電所用，其本人並以販賣家電為業，故其
    駕駛該車本屬其社會活動之一，在社會上有其特殊屬性（地位），其本於此項屬
    性（地位）而駕車，自屬基於社會生活上之地位而反覆執行事務，因之，在此地
    位之駕車，不論其目的為何，均應認其係業務之範圍（最高法院七十五年台上字
    第一六八五號判例意旨參照），被告肇事時既係駕駛平日載送家電所用之自小貨
    車，亦屬業務上行為，附此敘明。被告於肇事後在未被有偵查犯罪職權之機關或
    公務員查知其為犯人前，立即請證人甲○○代為報警，並在證人丙○○到場處理
    時自承肇事而自首等情，經證人甲○○、丙○○到庭證述屬實，並有前揭卷附之
    道路交通事故調查報告表為憑，應依刑法第六十二條前段之規定減輕其刑。爰審
    酌被告素行良好，駕車往來於路上，本應遵守交通規則，此次鑄成大禍，使被害
    人失去寶貴之生命，一個家庭亦從此破碎，所生損害重大，惟其犯後坦承犯行，
    態度良好，尚知悔悟，而被害人駕駛三輪車違規左轉本身亦與有過失等一切情狀
    ，量處如主文所示之刑，及易科罰金折算標準。另被告前未受有期徒刑以上刑之
    宣告，有臺灣高等法院被告全國前案紀錄表一份在卷可稽，此次因一時失慮誤蹈
    法網，已與被害人之家屬達成和解，有新竹市香山區調解委員會調解書附於九十
    二年度偵字第一四五七號卷第十二頁可稽，並經被害人家屬乙○○於本院到庭陳
    明無誤，本院認所宣告之刑，以暫不執行為適當，爰併宣告緩刑三年，以勵自新
    。
三、據上論斷，應依刑事訴訟法第二百九十九條第一項前段，刑法第二百七十六條第
    二項、第六十二條前段、第四十一條第一項、第七十四條第一款，罰金罰鍰提高
    標準條例第一條前段、第二條，判決如主文。
本案經檢察官鍾曉亞到庭執行職務。
中      華      民      國    九十二    年      七      月     十四     日
                              臺灣新竹地方法院交通法庭
                                      法    官  黃美盈
如不服本判決，應於判決送達後十日內向本院提出上訴狀（應附繕本），上訴於臺灣
高等法院。
右正本證明與原本無異。
                                      書 記 官  吳尚文
中      華      民      國    九十二    年      七      月     十五     日
附錄本案論罪科刑法條：
中華民國刑法第二百七十六條 (過失致死罪)
因過失致人於死者，處二年以下有期徒刑、拘役或二千元以下罰金。
從事業務之人，因業務上之過失犯前項之罪者，處五年以下有期徒刑或拘役，得併科
三千元以下罰金。


司法院資訊處製作；財團法人民間司法改革基金會備份。
